hu: Lakókocsi hálózati áramcsatlakozása (parti áram): 15 A (NEMA 5-15); 30 A (TT-30); 50 A (14-50); Közvetlenül bekötött / csak inverter; Egyéb
da: Strømtilslutning for rejsetrailer (shore power): 15 A (NEMA 5-15); 30 A (TT-30); 50 A (14-50); Fastkablet/kun inverter; Andet
bg-BG: Електрическо захранване на туристическо ремарке (външно захранване): 15A (NEMA 5-15); 30A (TT-30); 50A (14-50); Твърда връзка/само инвертор; Друго
nb: Strømtilkobling for campingvogn (landstrøm): 15A (NEMA 5-15); 30A (TT-30); 50A (14-50); Fastkablet/kun inverter; Annet
es: Conexión eléctrica para remolques de viaje (conexión a la red eléctrica): 15A (NEMA 5-15); 30A (TT-30); 50A (14-50); Cableado/solo con inversor; Otro
ro-RO: Conexiune electrică pentru rulotă (alimentare externă la rețea): 15A (NEMA 5-15); 30A (TT-30); 50A (14-50); Conectare directă/doar invertor; Altele
sk-SK: Pripojenie napájania pre cestovný príves (pobrežné napájanie): 15 A (NEMA 5-15); 30 A (TT-30); 50 A (14-50); Pevne zapojené/len menič; Iné
it: Attacco per l'alimentazione elettrica della roulotte (corrente di terra): 15 A (NEMA 5-15); 30 A (TT-30); 50 A (14-50); Cablaggio fisso/solo inverter; Altro
ja: トラベルトレーラー外部電源接続 (shore power): 15A (NEMA 5-15); 30A (TT-30); 50A (14-50); ハードワイヤード / インバーター専用; その他
cs: Připojení obytného přívěsu k elektrickému napájení (ze sítě): 15 A (NEMA 5-15); 30 A (TT-30); 50 A (14-50); Pevně zapojené / pouze měnič; Jiné
lt-LT: Kelioninio priekabos maitinimo jungtis (kranto maitinimas): 15 A (NEMA 5-15); 30 A (TT-30); 50 A (14-50); Laidinis / tik inverteris; Kita
pl: Podłączenie zasilania przyczepy kempingowej (shore power): 15 A (NEMA 5-15); 30 A (TT-30); 50 A (14-50); Podłączone na stałe / tylko falownik; Inne
en: Travel trailer power hookup (shore power): 15A (NEMA 5-15); 30A (TT-30); 50A (14-50); Hardwired/inverter-only; Other
fr: Branchement électrique de la caravane (alimentation externe): 15 A (NEMA 5-15); 30 A (TT-30); 50 A (14-50); Câblage fixe/onduleur uniquement; Autre
de: Stromanschluss des Wohnwagens (Landstrom): 15A (NEMA 5-15); 30A (TT-30); 50A (14-50); Fest verdrahtet/nur Wechselrichter; Sonstige
tr: Karavan elektrik bağlantısı (şebeke elektriği): 15A (NEMA 5-15); 30A (TT-30); 50A (14-50); Sabit kablolu/sadece invertör; Diğer
vi: Kết nối nguồn điện cho xe kéo du lịch (điện lưới): 15A (NEMA 5-15); 30A (TT-30); 50A (14-50); Đấu dây cứng/chỉ có biến tần; Khác
pt-PT: Ligação elétrica da caravana de viagem (ligação à rede elétrica externa): 15 A (NEMA 5-15); 30 A (TT-30); 50 A (14-50); Cablado/apenas com inversor; Outro
hr-HR: Priključak za napajanje putne prikolice (kopneni priključak): 15 A (NEMA 5-15); 30 A (TT-30); 50 A (14-50); Fiksno spojeno / samo pretvarač; Ostalo
ko: 여행용 트레일러 전원 연결(외부 전원): 15A(NEMA 5-15); 30A(TT-30); 50A(14-50); 유선/인버터 전용; 기타
fi: Matkailuvaunun virtaliitäntä (maasähkö): 15A (NEMA 5-15); 30A (TT-30); 50A (14-50); Kiinteästi asennettu / vain invertteri; Muu
sl-SI: Priključek za napajanje potovalne prikolice (kopenski priključek): 15 A (NEMA 5-15); 30 A (TT-30); 50 A (14-50); Ožičeno / samo pretvornik; Drugo
th: จุดเชื่อมต่อไฟสำหรับรถพ่วง (ไฟจากฝั่ง): 15A (NEMA 5-15); 30A (TT-30); 50A (14-50); เดินสายตรง/อินเวอร์เตอร์เท่านั้น; อื่นๆ
nl: Reistrailer stroomaansluiting (walstroom): 15 A (NEMA 5-15); 30 A (TT-30); 50 A (14-50); Hardwired/alleen omvormer; Overige
sv: Anslutning av landström till husvagn: 15 A (NEMA 5-15); 30 A (TT-30); 50 A (14-50); Fast ansluten/endast växelriktare; Övrigt
zh-TW: 旅行拖車電源連接 (岸電): 15A (NEMA 5-15); 30A (TT-30); 50A (14-50); 硬線連接/僅變流器; 其他
pt-BR: Trailer de viagem conexão elétrica (energia de shore): 15 A (NEMA 5-15); 30 A (TT-30); 50 A (14-50); Cabeado/apenas com inversor; Outro
el: Σύνδεση ηλεκτροδότησης τροχόσπιτου ταξιδιού (ηλεκτροδότηση από ξηράς): 15A (NEMA 5-15); 30A (TT-30); 50A (14-50); Ενσύρματη σύνδεση/μόνο inverter; Άλλο
zh-CN: 旅行拖车电源接口（岸电）: 15A（NEMA 5-15）; 30A（TT-30）; 50A（14-50）; 硬接线/仅逆变器; 其他
ru: Подключение питания туристического прицепа (береговое электропитание): 15 А (NEMA 5-15); 30 А (TT-30); 50 А (14-50); Прямое подключение / только от инвертора; Другое